臺灣嘉義地方法院刑事判決              100年度訴字第692號
公  訴  人  臺灣嘉義地方法院檢察署檢察官
被      告  何保明
上列被告因違反毒品危害防制條例案件，經檢察官提起公訴（
100年度偵字第1177號、第1264號），被告於準備程序中就被訴
事實為有罪之陳述，本院合議庭裁定由受命法官改依簡式審判程
序審理，判決如下：
    主  文
何保明施用第一級毒品，處有期徒刑柒月；又施用第一級毒品，
處有期徒刑柒月。應執行有期徒刑壹年。
    事  實
一、何保明前因施用毒品案件，經臺灣嘉義地方法院以98年度毒
    聲字第358號裁定送觀察、勒戒後，因無繼續施用毒品傾向
    ，於民國99年1月29日執行完畢釋放，並經臺灣嘉義地方法
    院檢察署檢察官以98年度毒偵字第1529號處分不起訴確定。
    仍不知悔改，於前揭觀察、勒戒執行完畢釋放後5年內，復
    各基於施用第一級毒品海洛因之犯意，分別於100年3月10日
    與同年7月22日往前回溯3、4日之某時，在其戶籍地，皆以
    針筒注射之方式施用第一級毒品海洛因各乙次。嗣分別於10
    0年3月10日與同年7月22日於警局經渠同意後採尿送驗，皆
    呈第一級毒品(可待因、嗎啡)陽性反應。
二、案經嘉義市政府警察局、嘉義縣警察局民雄分局分別移送、
    報告臺灣嘉義地方法院檢察署檢察官偵查後起訴。
    理  由
一、本件被告何保明所涉犯者均為毒品危害防制條例第10條第1
    項法定刑為「六個月以上，五年以下有期徒刑。」之施用第
    一毒品罪，非死刑、無期徒刑、最輕本刑為三年以上有期徒
    刑之罪或高等法院管轄第一審案件。本院行準備程序中，被
    告就被訴事實為有罪之陳述，經告知簡式審判程序之旨，並
    聽取檢察官及被告之意見後，本院爰依刑事訴訟法第273 條
    之1第1項裁定由受命法官獨任進行簡式審判程序。因此，本
    件簡式審判程序之證據調查依刑事訴訟法第273條之2規定不
    受同法第159條第1項、第161條之2、第161條之3、第163條
    之1及第164條至第170條規定之限制，合先敘明。
二、上揭犯罪事實，業據被告於本院審理中坦承不諱(見本院卷
    第14頁、第21頁) ，復有正修科技大學超微量研究科技中心
    尿液檢驗報告(見嘉義縣警察局民雄分局刑案偵查卷宗第4頁
    ) 、台灣檢驗科技股份有限公司濫用藥物實驗室濫用藥物檢
    驗報告(見嘉義市政府警察局刑案偵查卷宗第9頁)各1份、代
    號與真實姓名對照表兩份在卷可參(見上開嘉義市政府警察
    局刑案偵查卷宗第8頁、嘉義縣警局民雄分局刑案偵查卷宗
    第5頁)、臺灣高等法院被告前案紀錄表、刑案資料查註紀錄
    表、全國施用毒品案件紀錄表、受觀察勒戒人毒品及前科紀
    錄簡列表(見本院卷第3頁至第7頁及偵查卷宗)，被告自白與
    事實相符。又查被告前因施用毒品案件，經裁定送觀察、勒
    戒後因認無繼續施用毒品傾向，於99年1月29日執行完畢釋
    放，並由臺灣嘉義地方法院檢察署檢察官以98年度毒偵字第
    1529號處分不起訴確定，此有臺灣高等法院被告前案紀錄表
    、刑案資料查註紀錄表、全國施用毒品案件紀錄表、受觀察
    勒戒人毒品及前科紀錄簡列表各一份附卷可佐，其於觀察、
    勒戒執行完畢釋放後5年內，再犯本件施用毒品之罪，應予
    依法論科。核被告所為，均係犯毒品危害防制條例第10  條
    第1項施用第1級毒品罪。其施用毒品，前後持有毒品海洛因
    之低度行為，分別為施用之高度行為所吸收，均不另論罪，
    又所犯上開2罪間，犯意各別，行為互殊，應予分論併罰。
    爰審酌被告國中畢業之智識程度，自85年間起即有麻醉藥品
    管理條例等施用毒品案件，復於98年間亦因施用毒品案件，
    經觀察、勒戒執行完畢，仍於99年間因施用毒品案件經本院
    判處有期徒刑6月確定，詎再施用毒品，顯見未戒除毒癮，
    且施用毒品對社會治安亦有潛在之危險，然衡被告犯後坦承
    犯行及深表悔意之態度，本次查獲施用毒品之次數以及施用
    毒品犯行，本質屬自殘行為、犯行之方式、手段、暨入監前
    從事木工、家有父母及1個就讀幼稚園之小孩，家中經濟皆
    由其年齡約50歲之父親負責之家庭狀況等一切情狀，分別量
    處如主文所示之刑，並定其應執行之刑。
三、依刑事訴訟法第273條之1第1項、299條第1項前段、第310條
    之2、第454條，毒品危害防制條例第10條第1項、第23條第2
    項，刑法第11條前段、第51條第5款，判決如主文。
四、如不服本判決應於收受送達後十日內向本院提出上訴書狀，
    並應敘述具體理由；其未敘述上訴理由者，應於上訴期間屆
    滿後二十日內向本院補提理由書（均須按他造當事人之人數
    附繕本）「切勿逕送上級法院」。
本案經檢察官詹昭書到庭執行職務。
中    華    民    國    100    年    9    月    30    日
                  刑事第二庭  法  官  唐一
以上正本證明與原本無異。
如不服本判決應於收受判決後10日內向本院提出上訴書狀，並應
敘述具體理由；其未敘述上訴理由者，應於上訴期間屆滿後20日
內向本院補提理由書（均須按他造當事人之人數附繕本）「切勿
逕送上級法院」。
中    華    民    國   100    年    9     月    30    日
                              書記官  江芳耀
附錄本案所犯法條
毒品危害防制條例第10條
施用第一級毒品者，處 6 月以上 5 年以下有期徒刑。
施用第二級毒品者，處 3 年以下有期徒刑。